# 求助陈版主，募集资金置换问题

提问人：lhj229 时间：2019-12-07 06:30:14
上市公司在募投项目上大量使用银行承兑汇票背书支付工程款、材料款，对银行承兑汇票终止确认，对于银行承兑汇票背书转让能否视同自有资金支付进行募集资金置换？谢谢

回答人：chenyiwei
既然募集资金已经到账了，为何还要采用这种方式？如何证明其合理性和必要性？
个人理解，由于银行承兑汇票不属于现金及现金等价物，企业这种行为有变相套取募集资金的嫌疑，且目前的监管政策对此并不很明确，建议公司与交易所沟通能否将目前已发生的确实用于募投项目的银行承兑汇票资金用募集资金予以置换（个人理解可能性不大），同时以后不要再采用这种方法。

提问人：lhj229 时间：2019-12-08 08:41:00
陈版主，对不起，可能我没说清楚，这部分银行承兑汇票是在募集资金到位前背书支付的工程、材料款，现在募集资金到账后准备置换，对于该部分银行承兑汇票由于是销售商品收到的票据，能否进行置换

回答人：chenyiwei
这应该可以。